臺灣高等法院刑事裁定
111年度抗字第232號
抗  告  人  
即  被  告  陳晉崎



上列抗告人因詐欺等案件，不服臺灣士林地方法院，中華民國11
1年1月5日裁定（110年度金訴字第72、89號），提起抗告，本院
裁定如下：
    主  文
抗告駁回。                                              
    理  由
一、原裁定意旨略以：抗告人即被告陳晉崎（下稱被告）因詐欺
    等案件，經原審法院於民國110年11月11日以110年度金訴字
    第72、89號判決判處刑責，前開判決書正本於110年11月23
    日送達被告於原審陳明之住所即戶籍址「臺北市○○區○○路0
    段00巷00號14樓之15」，因未獲會晤上訴人本人，亦無受領
    文書之同居人或受僱人，乃作送達通知書，黏貼於應受送達
    人住居所門首及置於該送達處所信箱，並寄存在臺北市政府
    警察局南港分局玉成派出所，有原審法院送達證書、被告個
    人戶籍資料查詢結果在卷可稽（見原審卷第359、360-1頁）
    ，依刑事訴訟法第62條準用民事訴訟法第138條第2項規定，
    自寄存之日起，經10日（即110年12月3日）發生效力。而被
    告上開住所係為臺北市南港區，向原審法院為訴訟行為，毋
    須加計在途期間，則被告對原審法院前開判決提出第二審上
    訴之合法期間，依前揭規定為20日，則其上訴期間已於110
    年12月23日屆滿。惟被告遲至110年12月27日始具狀向原審
    法院提起上訴，有被告所遞之刑事聲明上訴狀上原審法院收
    狀戳附卷可稽，已逾越法定上訴不變期間，其上訴不合法律
    上程式，應予駁回等語。
二、抗告意旨略以：被告係於110年12月19日至臺北市政府警察
    局南港分局玉成派出所提領判決書，並檢附該所寄存司法文
    書登記及具領登記簿，是被告於110年12月27日提起上訴，
    理應符合上訴期間20日之規定，懇請法院重新審查云云。
三、按上訴期間為20日，自送達判決後起算；原審法院認為上訴
    不合法律上之程式或法律上不應准許或其上訴權已經喪失者
    ，應以裁定駁回之，刑事訴訟法第349條前段、第362條前段
    分別定有明文。故上訴人若逾20日之上訴期間而提起上訴，
    其上訴權已經喪失，原審法院自應以裁定駁回之。次按送達
    文書，除本章有特別規定外，準用民事訴訟法之規定；送達
    於應受送達人之住居所、事務所或營業所行之；送達於住居
    所、事務所或營業所不獲會晤應受送達人者，得將文書付與
    有辨別事理能力之同居人或受僱人；送達不能依前2條規定
    為之者，得將文書寄存送達地之自治或警察機關，並作送達
    通知書2份，1份黏貼於應受送達人住居所、事務所、營業所
    或其就業處所門首，另1份置於該送達處所信箱或其他適當
    位置，以為送達；寄存送達，自寄存之日起，經10日發生效
    力，刑事訴訟法第62條、民事訴訟法第136條第1項前段、第
    137條第1項、第138條第1項、第2項亦分別定有明文，並依
    刑事訴訟法第62條規定，於刑事訴訟程序準用之。是倘應送
    達被告之判決（裁定）書經合法寄存送達，即應依上述規定
    起算上訴（抗告）期間，除應受送達人如於寄存送達發生效
    力前領取寄存文書者，應以實際領取時為送達之時外，於寄
    存送達發生效力後，不論應受送達人何時領取或實際有無領
    取，於合法送達之效力均不生影響（最高法院109年度台抗
    字第698號裁定意旨參照）。
四、經查：被告因詐欺等案件，於原審陳報其住所為「臺北市○○
    區○○路0段00巷00號14樓之15」，且被告未因案在監執行，
    有個人戶籍資料查詢結果、本院在監在押全國紀錄表在卷可
    參（見原審卷第360-1至360-2頁），別無陳報其他送達地址
    ，故原審依上開地址送達，為合法送達。被告因詐欺等案件
    ，經原審以110年度金訴字第72、89號判決（下稱原判決）
    判處罪刑在案，嗣於110年11月23日將原判決正本送達至被
    告之住所即臺北市○○區○○路0段00巷00號14樓之15，因未獲
    會晤本人，亦無受領文書之同居人或受僱人，而經郵政機關
    於同日寄存於臺北市政府警察局南港分局玉成派出所，並製
    作送達通知書二份，一份黏貼於上址門首，一份置於上址信
    箱或其他適當位置，有原審法院送達證書在卷可稽（見原審
    卷第359頁），業經原裁定詳予敘明，並經本院核閱原審送
    達證書無訛，故原判決自寄存之日起即110年11月23日翌日
    起算10日，即110年12月3日生合法送達之效力，又被告之住
    所係位於臺北市南港區，其向原審法院為訴訟行為，依法院
    訴訟當事人在途期間標準第2條之規定，並無加計在途期間
    之問題，是本件上訴期間應自原判決送達生效之翌日即110
    年12月4日起算20日之法定不變期間，計至110年12月23日（
    該日為星期四，非例假日，毋須順延），上訴期間即已屆滿
    ，縱被告係於110年12月19日至警察機關實際領取，亦不影
    響上開送達之效力及法定不變期間之進行。詎被告遲至110
    年12月27日始具狀向原審法院提起上訴，有卷附刑事上訴狀
    上之原審法院收文戳章可憑（見原審卷第374-1頁），揆諸
    前揭規定及敘明，被告上訴顯已逾越法定上訴期間，其上訴
    即屬違背法律上之程式，且無從補正，原審據此裁定駁回被
    告之上訴，核無違誤。其抗告意旨徒憑己意指摘原裁定不當
    ，為無理由，應予駁回。
據上論斷，應依刑事訴訟法第412 條，裁定如主文。
中　　華　　民　　國　　111 　年　　2 　　月　　16　　日
                  刑事第十七庭  審判長法　官  鄭水銓
                                      法　官  黃雅芬
                                      法　官  沈君玲
以上正本證明與原本無異。
不得再抗告。
                                      書記官  曾彥碩
中　　華　　民　　國　　111 　年　　2 　　月　　17　　日